臺灣士林地方法院民事裁定
111年度抗字第233號
抗  告  人  鄧國敦  
相  對  人  和潤企業股份有限公司

法定代理人  劉源森  


上列當事人間本票裁定事件，抗告人對於中華民國111年7月8日
本院111年度司票字第8609號裁定提起抗告，本院裁定如下：
    主  文
抗告駁回。
抗告費用新臺幣壹仟元由抗告人負擔。
    理  由
一、按執票人向本票發票人行使追索權時，得聲請法院裁定後強
    制執行，票據法第123條定有明文；又本票執票人依上開法
    條之規定，聲請法院裁定許可對發票人強制執行，係屬非訟
    事件程序，法院僅就形式上審查得否准許強制執行，此項裁
    定並無確定實體上法律關係存否之效力，如發票人就票據債
    務之存否有爭執時，應由發票人提起確認之訴，以資解決（
    最高法院56年台抗字第714號、57年台抗字第76號判決意旨
    參照）；再本票執票人依票據法第123條規定向本票發票人
    行使追索權，聲請法院裁定准予強制執行，係屬非訟事件，
    對於此項聲請所為裁定，僅依非訟事件程序，就本票形式上
    之要件是否具備予以審查為已足。次按抗告，除本編別有規
    定外，準用第三編第一章之規定，又第二審法院認為上訴為
    無理由者，應為駁回之判決，民事訴訟法第495條之1第1項
    、第449條第1項分別定有明文；該等規定，依非訟事件法第
    46條規定，於非訟事件之抗告準用之。
二、本件相對人在原審主張：伊執有抗告人為發票人，如原裁定
    所示之發票日為民國111年1月8日、票載金額為新臺幣48萬
    元、到期日為111年5月13日，並免除作成拒絕證書之本票乙
    紙（下稱系爭本票），詎經伊屆期提示後，未獲清償，爰依
    法聲請裁定許可強制執行等語。
三、抗告意旨略以：系爭本票非伊所簽發，伊無相對人主張之債
    務，爰對原裁定不服，依法提起抗告，請求廢棄原裁定等語
    。
四、經查，相對人業依票據法第123條規定，在原審提出與所述
    相符之系爭本票為證，堪認系爭本票之票據債務確已屆期，
    相對人得對發票人即抗告人行使追索權，聲請法院裁定准許
    強制執行，且該聲請事件之性質係非訟事件，法院僅就系爭
    本票形式上之要件是否具備予以審查即為已足。至抗告意旨
    上開陳述縱令屬實，亦屬系爭本票是否為偽造、變造，核屬
    實體法律關係之主張，揆之首揭規定與判例意旨，尚非本件
    非訟事件程序所應審究，抗告人應另行訴訟，以資解決。從
    而，抗告人提起本件抗告，為無理由，應予駁回。
五、據上論結，本件抗告為無理由，爰裁定如主文。
中　　華　　民　　國　　111 　年　　11　　月　　7 　　日
                  民事第一庭  法  官  劉瓊雯
以上正本係照原本作成。
本件裁定不得再抗告。
中　　華　　民　　國　　111 　年　　11　　月　　7 　　日
                              書記官  劉淑慧